Inventaris van het archief van de familie Repelaer, 1496-1940
Nationaal Archief, Den Haag
- Stukken betreffende onroerende goederen., E
  - 's-Gravenhage., X.
    - Huis Lange Voorhout 11., d.
      - Vergunning van de Raden en Meesters van de Rekeningen der domeinen der Staten van Holland aan de Weduwe de Brauw, vrouwe van de Ketel, om haar koetshuis en stal, gelegen achter het huis Voorhout, aan de Hoge Nieuwstraat uit te bouwen, de koetsdeuren naar buiten te doen openen en een mestput te doen maken., 1726.; 545; 1 stuk
      - Akte van transport, gepasseerd voor schepenen van 's-Gravenhage van een huis, erf, tuin, stal en koetshuizen, gelegen aan de zuidzijde van het Voorhout, door Mr.Jan Bout en Mr. Hugo Abraham de Brauw, en mede als gevolmachtigden van Philipota Martina de Brauw, weduwe Mr. Samuel Beyer ( zie bijlage A., noot 1) op vrouwe Anne Antoinette Bosc de la Calmette, weduwe Jean Auguste Basin., 1731.; 546; 1 charter en 7 stukken
        Met bijlagen.
        - Akte van procuratie, gepasseerd voor Willem Boon, notaris te Rotterdam, door Vrouwe Philipota Martina de Brauw weduwe Mr. Samuel Beyer op Mr.Jan Bout en Mr. Hugo Abraham de Brauw tot het transporteren van een huis, erf, koetshuis en stal aan het Voorhout, op de weduwe Basin. 1731, a.; 1 stuk
        - Akte van ratificatie, gepasseerd voor Willem Hendrik Ravens, notaris te 's-Gravenhage, door vrouwe Sara Repelaer en Henrica Repelaer van de verkoop van een huis, erf, tuin, stal en koetshuis, gelegen aan de zuidzijde van het Voorhout, gedaan door hun echtgenoten Jan Bout en Abraham Hugo de Brauw, en door Philipota Martina de Brauw, weduwe Mr.Samuel Beyer aan vrouwe Anne Antoinette Bosc de la Calmette, weduwe Jean Augustus de Basin 1731, b.; 1 stuk
        - Extract uit het testament d.d.1701 van Adriana Joachimi, vrouwe van Oostende en Hoedekenskerke. Authentiek. 1731, c.; 1 stuk
          Benoemde tot universeel erfgenaam: Mr.Jacob Muys de Brauw.
        - Extract uit het testament d.d.1713 van Lucretia van Hersele, weduwe Mr. Jacob Muys de Brauw. Authentiek., d.; 1 stuk
        - Request d.d.1724 en beschikking hierop van de Gecommitteerde Raden van de Staten van Holland betreffende het ontslag van het legaal verband over de goederen van Mr.Jacob Muys de Brauw en zijn weduwe Lucretia van Hersele. Afschrift. 1731, e.; 1 stuk
        - Extract uit de inventaris en scheiding van de nalatenschap van Lucretia van Hersele weduwe Mr. Jacob Muys de Brauw. Authentiek. 1731, f.; 1 stuk
        - Conditien en voorwaarden d.d.1730, in zake de verkoop van een huis, tuin, stal en twee koetshuizen, gelegen aan de zuidzijde van het Voorhout door vrouwe Philipota Martina de Brauw en de erfgenamen van Mr. Samuel Beyer. Afschrift. 1731>, g.; 1 stuk
      - Vergunning van de Gecommitteerde Raden van de Staten van Holland aan Anna Antoinette Bósc de la Calmette, weduwe Jean Auguste de Basin, om haar huis, staande aan de zuidzijde van het Voorhout te mogen uitbouwen, gelijk aan de huizen van haar buren., 1731.; 547; 1 stuk
      - Akte van verkoop; gepasseerd voor Pieter Nesker, notaris te 's-Gravenhage van een huis, erf, tuin, stal en koetshuizen, gelegen aan de zuidzijde van het Voorhout door vrouwe Antoinette Bosc de la Calmette, weduwe Jean Auguste. Basin aan Mr.Johan Pietersz. Dierquens., 1737.; 548; 1 stuk
      - Akte van transport, gepasseerd voor schepenen van 's-Gravenhage van een huis, erf, tuin, stal en koetshuizen gelegen aan de zuidzijde van het Voorhout door Antoinette Bosc de la Calmette, weduwe Jean Auguste Basin op Mr.Johan Pietersz. Dierquens., 1737.; 549; 1 charter
      - Kwitantie betreffende de extra ordinaris verponding (100e penning) voor de weduwe Basin, van een huis en erf aan de zuidzijde van het Voorhout., 1737.; 550; 1 stuk
      - Kwitantie van wege het comptoir van de domeinen van Noord-Holland, etc. voor Antionette Bosc de la Calmette, weduwe Jean Auguste Basin, wegens recognitie op het huis aan de zuidzijde van het Voorhout., 1737.; 551; 1 stuk
      - Opmeting en taxatie door de rooimeesters van 's-Gravenhage van een muur, staande tussen de huizen van de rekenmeester Hooft en de burgemeester Dierquens aan de zuidzijde van het Voorhout., 1742.; 552; 1 stuk
      - Akte van verhuur van een huis en erf, gelegen aan het Voorhout, benevens een stal en twee koetshuizen, gelegen in de Hoge Nieuwstraat, door Coenraad Diederik Neomagus Singendonck, heer van Dieden, aan F.W.baron van Reede en Aghrim, gehuwd met Cornelia Adriana, baronesse van Reede geb. Munster., 1790.; 553; 1 stuk
      - Akte van verhuur van een huis, erf, stal en twee koetshuizen, gelegen aan het Voorhout, uitkomend in de Hoge Nieuwstraat door Elisabeth Bonifacia Dierquens, douairière Singendonck aan Willem Frederik, baron van Heeckeren van Wiersen., 1794.; 554; 1 stuk
      - Akte van verhuur van een huis en erf, gelegen aan de zuidzijde van het Voorhout door Elisabeth Bonifacia Dierquens douairière Singendonck aan Cornelis Ignatius Branger., 1796.; 555; 1 stuk
      - Akte van verhuur van een huis en erf, gelegen aan de zuidzijde van het Voorhout door Elisabeth Bonifacia Dierquens douairière Coenraad Diederik Neomagus Singendonck aan Abraham Gevers., 1797.; 556; 1 stuk
      - Akte van verhuur van een huis en erf, gelegen aan de zuidzijde van het Voorhout door Elisabeth Bonifacia Dierquens, douairière Coenraad Diederik Neomagus Singendonck aan G.H.Verstege., 1798.; 557; 1 stuk
      - Akte van verhuur van een stal en koetshuis, gelegen aan de Hoge Nieuwstraat en behorend bij het huis aan de zuidzijde van het Voorhout door de douairière Singendonck, geb. Dierquens aan Johannes Custers., 1798.; 558; 1 stuk
      - Kwitanties betreffende de ordinaris en extra-ordinaris verpondingen voor de heer van Singendonck van Dieden, wegens een huis en erf, gelegen aan de zuidzijde van het Voorhout, 1799.; 559; 2 stukken
      - Kwitantie van het comptoir van de domeinen van Noord-Holland etc. voor Elisabeth Bonifacia Dierquens, weduwe Singendonck, van twee jaar recognitie wegens een koetshuis en stal achter het huis Lange Voorhout, idem achter een huis aan de Lange Vijverberg., 1799.; 560; 1 stuk
      - Akte van verhuur van een stal en koetshuis, behorend bij het huis Lange Voorhout door de douairière Singendonck, geb. Dierquens aan Johannes Custers., 1800.; 561; 1 stuk
      - Akte van verhuur van een huis en erf, gelegen aan de zuidzijde van het Voorhout door Elisabeth Bonifacia Dierquens douairière Coenraad Diederik Neomagus Singendonck, heer van Dieden aan Rippert van Royen., 1805.; 562; 1 stuk
      - Kwitantie van wege het comptoir der domeinen van Noord-Holland etc. voor Mevrouw de weduwe Singendonck, wegens twee jaren recognitie op het huis gelegen aan de zuidzijde van het Voorhout., 1807.; 563; 1 stuk
      - Extract uit de nalatenschap van Coenraad Diederik Neomagus Singendonck en zijn echtgenote Elisabeth Bonifacia Dierquens, betreffende het huis, erf, stal en koetshuis aan het Lange Voorhout. Authentiek., 1808.; 564; 1 stuk
      - Akten van verhuur van een huis en erf, gelegen aan de zuidzijde van het Voorhout door Mr.Ocker Repelaer van Driel c.s. aan Mr.Paulus Hoyer van Brakel., 1811, 1814.; 565; 2 stukken
      - Akte van transport, gepasseerd voor Hugo van der Meer, notaris te 's-Gravenhage, van een huis, erf, tuin, stal en koetshuis, gelegen aan het Lange Voorhout uitkomende in de Hoge Nieuwstraat, door Mr. Ocker Repelaer, heer van Driel, gehuwd met Elisabeth Maria Hermina Singendonck, op Johanna Adriana Vermeulen, gesepareerde echtgenote van Mr.Wigbold Slicher. Afschrift., 1814.; 566; 1 stuk
      - Conditien en voorwaarden van verkoping de akte van transport e.a. stukken gepasseerd voor Willem Jacobus Huygens, notaris te 's-Gravenhage, in zake een huis en erf, tuin, twee koetshuizen en stal, gelegen aan het Lange Voorhout, uitkomende in de Hoge Nieuwstraat door vrouwe Johanna Louisa van Tets, echtgenote van Jhr.Joan Huydecoper van Maarsseveen als erfgename van vrouwe Johanna Adriana Vermeulen, gesepareerde echtgenote van Wigbod Slicher op Jhr.Etienne Charles François van Schuylenburch van Bommenede. Afschriften., 1834.; 567; 4 stukken
        Bijlagen:
        - Bewijs van niet bestaande hypothecaire inschrijvingen voor Johanna Adriana Vermeulen. 1834, a.; 1 stuk
        - Bewijs van B. en W. van 's-Gravenhage wegens de overschrijving van de percelen Ka. Sectie E.No.745, 746, in het register van eigendomsovergang. 1834, b.; 1 stuk
        - Aanslagbiljet van de grondbelasting voor J.A.Vermeulen in zake het perceel wijk I No.256. (Lange Voorhout)1834, c.; 1 stuk
      - Akte van transport, gepasseerd voor Cornelis Joannes Schiefbaan, notaris te 's-Gravenhage, van een huis, erf, stal en koetshuis, gelegen aan de zuidzijde van het Lange Voorhout, uitkomende in de Hoge Nieuwstraat door Jhr. Mr.Louis van Schuylenburch van Bommenede op Prof. Dr.Pierre Florent Joseph Everard. Afschrift. Met bijlagen., 1846.; 568; 6 stukken
        Bijlagen
        - Uittreksel uit het holografisch testament d.d. 1842 van Jhr.Etienne Charles François van Schuylenburch van Bommenede, waarbij het huis aan het Voorhout gelegateerd wordt aan zijn broeder Louis van Schuylenburch, heer van Bommenede., a.
        - Uittreksel van de perceelsgewijze kadastrale legger van de gemeente 's-Gravenhage betreffende het perceel Kad.Sectie E. No. 745, 746., b.; 1 stuk
        - Bewijs van niet bestaande hypothecaire inschrijvingen op de percelen Kad.Sectie E. No. 745, 746. 1846, c.; 1 stuk
        - Brief van C.J.Schiefbaan aan Prof.Dr.Everard, in zake de overgave der documenten betreffende het door de laatste gekochte huis. 1847, d.; 1 stuk
        - Kwitantie van C.J.Schiefbaan voor Prof. Dr.P.F.J.Everard wegens salaris en voorschotten in zake de koop van het huis Lange Voorhout. 1847, e.; 1 stuk
      - Akte van transport, gepasseerd voor François Marie Schmolck, notaris te 's-Gravenhage, door Prof. P.F.J.Everard van een huis, erf en tuin gelegen aan de zuidzijde van het Lange Voorhout op Mr. Daniël Maximiliaan Marie D'Hangest, baron d'Yvoy, heer van Mijdrecht, en van een koetshuis en stal, gelegen aan de noordzijde van de Hoge Nieuwstraat op Marie Aart Frédéric Henrie Hoffman. Afschrift. Met bijlage., 1860.; 569; 2 stukken
        Bijlage:
        - Bewijs van niet bestaande hypothecaire inschrijving in zake het perceel Kad. Sectie E. No.746. 1860, 1 stuk
      - Akte van transport, gepasseerd voor Wilhelmus Johannes Eikendal, notaris te 's-Gravenhage, van een huis, erf en tuin, gelegen aan de zuidzijde van het Lange Voorhout, door Mr. Daniël Maximiliaan Marie d'Hangest baron d'Yvoy van Mijdrecht op vrouwe Carolina Frederika van Doorn, douairière Jhr.Mr. Willem Quarles van Ufford, voor haar zelf en als voogdes over haar drie minderjarige kinderen en op Jhr.Henri Quarles van Ufford, als voogd over een kind uit een eerder huwelijk van Jhr.Mr.Willem Quarles van Ufford. Afschrift met bijlagen., 1867.; 570; 3 stukken
        - Kwitantie van notaris W.J.Eikendal voor de vrouwe douairière Jhr.W.Quarles van Ufford, geb. Van Doorn, betreffende de transportkosten van het huis Lange Voorhout. 1867, a.; 1 stuk
        - Kwitantie van notaris F.M.Schmolck voor de vrouwe douairière Jhr.W.Quarles van Ufford, geb. Van Doorn, wegens ontvangst der koopsom van het huis Lange Voorhout. 1867, b.; 1 stuk
      - Akte van transport, gepasseerd voor Cornelis Johannes van de Watering, notaris te 's-Gravenhage, van een huis, erf en tuin, gelegen aan de zuidzijde van het Lange Voorhout, door vrouwe Carolina Frederika van Doorn, douairière Jhr. Mr. Willem Quarles van Ufford op Jhr.Mr. Hugo Repelaer van Driel. Afschrift met bijlagen., 1871.; 571; 6 stukken
        - Berekening van de grondbelasting en assurantie voor Jhr. Mr.H.Repelaer van Driel 1871, a.; 1 stuk
        - Staat der nog bestaande hypothecaire inschrijvingen, gedaan van 1838-1871, van het perceel Kad. Sectie E. No 1393. 1871, b.; 1 stuk
        - Bewijs van doorhaling van hypothecaire inschrijving op het perceel Kad. Sectie E. No. 1393. 1871, c.; 1 stuk
        - Beschikking van B. en W. van 's-Gravenhage op het verzoek van notaris W.J.Feith in zake een rente van f.1.50 gevestigd op het huis Lange Voorhout. 1871, d.; 1 stuk
        - Voorlopige akte van verkoop van het huis aan het Lange Voorhout door Carolina Frederika van Doorn, douairière Quarles van Ufford. 1871, d.; 1 stuk
      - Inventarissen van de stukken betreffende het huis, gelegen aan de zuidzijde van het Lange Voorhout (No. 11)., c. 1737.; 572; 2 stukken
  - Hillegom., XI.
    - Extract uit de perceelsgewijze kadastrale legger der gemeente Hillegom voor Jhr.Mr.Jacob George Hieronymus van Tets van Goudriaan., 1885.; 573; 1 stuk
    - Kennisgeving voor Jhr. J.G.H. van Tets van Goudriaan betreffende de herziening van de belastbare opbrengst der ongebouwde eigendommen in de gemeente Hillegom., 1885.; 574; 1 stuk
    - Voorlopig koopcontract van het landgoed "Treslong" te Hillegom, tussen Jhr. O.J.A. Repelaer van Driel o.s. en A.W. Nieberding. Met begeleidend schrijven van de notarissen Eikendal te 's-Gravenhage., 1919.; 575; 2 stukken
  - Merwede., XII.
    - Akte van transport, gepasseerd voor de baljuw en mannen van de baronie en heerlijkheid Merwede, door Nicolaas Backus en Hugo Repelaer, als voogden over de kinderen van Pieter Pompejus Repelaer, op Hugo Repelaer van 2 morgen en 384 1/2 roeden, benevens een erf van 60 1/4 roeden land., 1783.; 576; 1 charter
  - Mijnheerenland van Moerkerken., XIII.
    - Akte van transport, gepasseerd voor schepenen van Mijnsheerenland van Moerkerken door Anthony Balthasar van den Brandeler op Mr. Hugo Repelaer, van 9 morgen, 463 roeden land., 1787.; 577; 1 charter
  - Ooltgensplaat., XIV.
    - Akte van kaveling, gepasseerd voor notaris Anthony van Weel Davidsz. te Ooltgensplaat, van weilanden gelegen aldaar, tussen Cornelis van Prooyen en Cornelis Kardux., 1848.; 578; 1 stuk
    - Huurcedul voor Abram van Tol Joostzoon, van een bouwwoning in de polder de Galathie onder Ooltgensplaat en bouwlanden aldaar, eigendom van Jhr. H.E.A. van der Dussen., 1878.; 579; 1 stuk
    - Extract uit de perceelsgewijze kadastrale legger der gemeenten Den Bommel en Ooltgensplaat voor Suzanna Ewaldina Constantia van Tets, echtgenote van Ocker Jan Adriaan Repelaer van Driel., 1896.; 580; 2 stukken
  - Puttershoek, XV.
    - Huurcedul van 7 morgen, 57 1/2 roeden land, gelegen in het Nieuwe Land van Puttershoek door Jacob van de Griendt, gehuurd van Mr. Ocker Repelaer., 1815.; 581; 2 stukken
      (gelijkluidend).
    - Contract van verkoop van 7 morgen, 57 1/2 roeden land, gelegen in het Nieuwe Land van Puttershoek, tussen Mr. Ocker Repelaer van Driel en Bastiaan de Kat., 1822.; 582; 1 stuk
  - Ridderkerk, XVI.
    - Akte betreffende de overdracht van de huur van 11 bunders, 72 roeden en 70 ellen bouwland, gelegen onder Ridderkerk, in de polder Oud.Reyerwaard, van Jacob Plaizier op Adrianus Plaizier. Met retroacta., 1855.; 583; 3 stukken
    - Huurcontract tussen C.A.Boreel, douairière van H.Baron van Zuylen van Nyevelt, en Mattheus van der Kulk van 40 roeden, 99 ellen land, gelegen onder Ridderkerk, in de Polder Oud-Reyerwaard. Met retroacta., 1855.; 584; 1 omslag
    - Kennisgeving voor A.J.R. van Zuylen van Nyevelt, echtgenote van Jhr. H.Repelaer van Driel, betreffende de grondbelasting in de gemeente Ridderkerk., 1879.; 585; 1 stuk
  - Sliedrecht., XVII.
    - Custingbrief, groot 600 car. gln. gepasseerd voor schout en heemraden van Sliedrecht in het ambacht van Naaldwijk, gaande uit 4 morgen, 121 roeden land en het daarop gelegen huis, voor Margrieta Dircx, weduwe Johan Cools, ten laste van Aerien Jacobsz. de Rouwe., 1664.; 586; 1 charter
    - Custingbrief, groot 200 car. gln., gepasseerd voor schout en heemraden van Sliedrecht in het ambacht van Naaldwijk, gaande uit drie morgen land, gelegen te Sliedrecht, voor Margarieta Dircx, weduwe Johan Cools, ten laste van Crijn Ariensen de Haes., 1666.; 587; 2 stukken (1 charter)
  - Sneek., XVIII.
    - Akte van hypotheek, gepasseerd voor notaris Carolus Johannes Jorritsma te Sneek, voor Jhr.Mr.Hugo Repelaer van Driel, ten laste van Johannes Henricus Vogelsang en zijn echtgenote Barbara Bernardina Elisabeth Rusch, op hun huis het logement "De stad Munster" te Sneek. Authentiek afschrift., 1845.; 588; 1 stuk
  - Strijen., XIX.
    - Custingbrief, groot 4000 car. gln., gepasseerd voor schepenen in Cromstrijen, gaande uit een morgen land met het huis, schuur, berg, etc. daarop staande, gelegen in Nieuw Cromstrijen voor Willem Jacobsz. van der Hagen, ten laste van Jan Willemsz. van Geervliedt. 1635. Met de transportakte van deze brief op Johan Cools. 1640., [1635, 1640]; 589; 2 charters
    - Akte van transport, gepasseerd voor schout en schepenen van Strijen, door Johan Schoormans, notaris, als curator over de nalatenschap van Hendrick Adrijens van Driel, op Hugo Repelaer, brouwer in de Ruyt, te Dordrecht, van 3 morgen, 78 roeden land, gelegen onder Strijen., 1657; 590; 1 charter
    - Custingbrief, groot 1200 car. gln., gepasseerd voor schout en schepenen van Strijen, gaande uit 1 1/2 morgen land en het daarop staande huis, gelegen in het land van Essche, voor Margarieta Dircx, weduwe Johan Cools, ten laste van Fabius Postelius., 1665.; 591; 1 charter
    - Akte van transport, gepasseerd voor schout en schepenen van Strijen door de erfgenamen van Soetie Arijense de Graaff, weduwe Ary Willemse Boer op Ary Adamse Kooyman, van een huis, erf, enz. gelegen onder Strijen., 1754.; 592; 1 charter
      Hierop staande een erfpacht ten name van de erfgenamen van Johan de Roovere. Ocker Repelaer, zn. van Hugo Repelaer en Maria Gevaerts, gehuwd met Cornelia Everwijn, dr. van Pieter Everwijn en Anna Catharina de Roovere.
    - Akte van transport, gepasseerd voor schout en schepenen van Strijen door Wilhelmus Hooghwerff op Mr.Hugo Repelaer van 13 morgen, 500 3/4 roeden recht van aanwas in de gorsen van het land van Essche., 1765.; 593; 1 charter
    - Akte van transport, gepasseerd voor schout en schepenen van Strijen, door Wilhelmus Hooghwerff op Cornelia Everwijn, weduwe Mr.Ocker Repelaer, van 8 morgen, 500 roeden, 9 voeten en aan Mr.Hugo Repelaer van 11 morgen, 99 roeden en 3 voeten recht van aanwas in het land van Essche., 1767.; 594; 1 charter
    - Akte van transport, gepasseerd voor schepenen van Strijen door Cornelis de Quartel, als gevolmachtigde van Matthias Theodorus Peijpers en echtgenote Jacoba de Quartel op Mr.Hugo Repelaer, van 8 morgen recht van aanwas in de gorsen van het land van Essche., 1773.; 595; 1 charter
  - Veenendaal., XX.
    - Akte van transport door de erfgenamen van Sophia Ter Beeck op Margarieta Cools, weduwe Hugo Repelaer van vijf morgen weiland, gelegen onder het kerspel van Veenendaal (Ede)., 1676.; 596; 1 charter
  - Werkendam., XXI.
    - Custingbrief, groot 600 car. gln., gepasseerd voor heemraden van Werkendam in het land van Altena, gaande uit 11 hond land, gelegen onder Werkendam voor Margrita Dircx, weduwe Johan Cools, ten laste van Gerrit Mercelisz. van den Oever., 1664.; 597; 1 charter
- Varia., F
  - Lijst van de goederen door Michiel Ten Hove en Elisabeth van Bebber ten huwelijk aangebracht., 1672.; 598; 1 stuk
    Dit stuk bevond zich tussen de stukken betreffende het huis Lange Voorhout, maar behoorde misschien tot het archief van de familie Dierquens. Elisabeth Bebber was schuldig aan haar kinderen uit haar eerste huwelijk met Jan Dierquens 58000 en aan haar dochter Catharina Dierquens nog daarenboven 307 gln., 9 stuivers 8 penningen
  - Bewijzen van inschrijving op het grootboek van de Werkelijke en op dat van de Uitgestelde schuld ten behoeve van Ocker van Schuylenburch., 1815.; 599; 3 stukken
  - Akte van afgifte, gepasseerd voor F.M.Schmolck, notaris te 's-Gravenhage, door Jhr.Ewout van der Dussen en Jonkvr. H.E.A.van der Dussen, betreffende het prelegaat hun nagelaten door Jhr.Ocker van der Dussen, zijnde een gedeelte van een huis en erf, op de Lange Vijverberg, en van een koetshuis op de Kneuterdijk. Authentiek afschrift., 1857.; 600; 1 stuk
  - Notitie betreffende het geslacht Beelaerts. Na, 1795.; 601; 1 stuk
  - Verslag van een reis door N.Brabant, Zeeland, België en N.Frankrijk van 23 augustus tot eind oktober., (c. 1794); 602; 1 omslag
  - Diverse stukken., 1851. en z.j.; 603; 1 omslag
    1) zie bijlage A., noot 1.